【裁判字號】    97,消債更,9
【裁判日期】    971008
【裁判案由】    更生事件
【裁判全文】
臺灣士林地方法院民事裁定             97年度消債更字第9號
債  務  人  甲○○
上列債務人聲請更生事件，本院裁定如下：
    主  文
債務人甲○○自中華民國九十七年十月十四日下午五時起開始更
生程序。
    理  由
一、按債務人與金融機構協商成立者，不得聲請更生或清算，但
    因不可歸責於己之事由，致履行顯有重大困難者，不在此限
    。本條例施行前，債務人依金融主管機關協調成立之中華民
    國銀行公會會員辦理消費金融案件無擔保債務協商機制與金
    融機構成立之協商，準用前項之規定，消費者債務清理條例
    第151 條第5 項、第6 項分別定有明文。次按，債務人不能
    清償債務或有不能清償之虞，且無擔保或無優先權之債務總
    額未逾新臺幣（下同）1,200 萬元者，於法院裁定開始清算
    程序或宣告破產前，得向法院聲請更生，觀諸消費者債務清
    理條例第3 條、第42條第1 項規定自明。又法院開始更生程
    序之裁定，應載明其年、月、日、時，並即時發生效力，消
    費者債務清理條例第45條第1 項定有明文。
二、聲請意旨略以：伊有不能清償債務情事，前曾於民國95年間
    依照「中華民國銀行公會會員辦理消費金融案件無擔保債務
    協商機制」請求共同協商債務清償方案，並協商成立，協商
    條件為每月還款24,805元。惟伊每月薪資僅約22,600元，各
    項支出金額已超過收入可支應範圍，是協商條件既高於伊每
    月薪資，更未考量必要生活支出，應確屬因不可歸責於伊，
    致履行協商條件顯有重大困難之情形。且伊無擔保或無優先
    權之債務總額未逾1,200 萬元，復未經法院裁定開始清算程
    序或宣告破產，爰向法院聲請更生等語。
三、經查，債務人所主張之上開事實，業據提出中華民國銀行公
    會會員辦理消費金融案件無擔保債務協商機制無擔保債務還
    款計畫（見本院卷第15至17頁）、債務人薪資轉帳存摺內頁
    影本（見本院卷第46至48頁）、債務人全戶戶籍謄本（見本
    院卷第21、22頁）、財團法人金融聯合徵信中心當事人綜合
    信用報告之協商前置專用債權人清冊（見本院卷第37至40頁
    ）等為證，且經核閱屬實，堪認為真正。佐諸債務人95年度
    所得僅106,132 元，96年度所得僅264,437 元等情，亦有債
    務人95、96年度所得各類所得資料清單在卷可稽（見本院卷
    第23、35頁），足見債務人之每月收入確不足履行上開協商
    條件。準此以觀，債務人主張其有不可歸責於己之事由，致
    履行協商條件顯有重大困難，應堪採信。此外，債務人復查
    無消費者債務清理條例第6 條第3 項、第8 條或第46條各款
    所定駁回更生聲請之事由存在，則債務人聲請更生，應屬有
    據，爰裁定如主文。
中    華    民    國    97    年    10    月    8     日
                  民事第二庭  法      官  陳梅欽
上為正本係照原本作成。
本件不得抗告。
本裁定已於九十七年十月十五日下午五時公告。
中    華    民    國    97    年    10    月    8     日
                              書  記  官  高郁婷


司法院資訊處製作；財團法人民間司法改革基金會備份。
